【裁判字號】    98,簡上,263
【裁判日期】    981130
【裁判案由】    詐欺
【裁判全文】
臺灣屏東地方法院刑事判決             98年度簡上字第263號
上  訴  人
即  被  告  甲○○
上列上訴人因詐欺案件，不服本院98年度簡字第1128號中華民國
98年8 月11日刑事簡易判決（檢察官聲請簡易判決處刑案號：台
灣屏東地方法院檢察署98年度偵字第242 號）提起上訴，本院判
決如下：
    主  文
上訴駁回。
    理  由
一、本件之犯罪事實、理由及證據如原審判決所附聲請簡易判決
    處刑書之記載。
二、上訴人即被告之上訴意旨為：伊係看報紙應徵司機工作，受
    騙始交付帳戶資料，並無幫助詐欺之意思云云。
三、惟查，被告雖辯稱：伊前往應徵司機工作云云，然其迄未提
    出該公司之名稱、地址、負責人之真實姓名以供查證，此與
    一般應徵者至少知悉公司、負責人等基本資料之情形迴不相
    同；次查，被告係在兄弟飯店前交付上開帳戶資料予一不詳
    男子等情，業據其供承明白（本院卷第43頁）。其若係應徵
    工作何以未前往該公司行號面試，並填寫個人基本資料，卻
    在道路旁任意交付帳戶資料予不相識之人，殊有違常情；況
    應徵工作根本不必提供個人帳戶、提款卡等資料，此為一般
    之常識，被告竟謂係為應徵工作而提供該提款卡及密碼等資
    料云云，實與常理相違。被告雖又辯稱：伊擔任司機收到客
    戶款項後直接存入帳戶中，再由公司提出，如此可以節省麻
    煩云云，然其何不直接存入該公司之帳戶，如此豈不更省時
    省力！況被告又稱：負責人說隔天會交還提款卡等語（本院
    卷第43頁）。然該公司人員既要利用該提款卡收取客戶款項
    ，卻又要於被告交付提款卡之隔日將之返還，亦有矛盾，在
    在顯示被告上開所辯，顯為臨訟編撰之詞，既違常理又自相
    矛盾，殊無可採。綜合上述，本件依一般經驗法則觀之，被
    告顯非為應徵工作始將上開帳戶資料交他人，已無疑義。又
    現今無論平面或電子媒體一再報導詐欺集團屢以人頭帳號作
    為詐財工具，而一般人本於生活經驗及認識，在客觀上當可
    預見將帳號、提款卡及密碼提供予陌生之第三人，該人可能
    利用該帳號遂行其詐財行為，而被告為成年人，以其知識及
    社會經驗，應可預見該人取得該帳號等資料將持以之作為詐
    欺犯罪之用，被告竟仍提供予他人使用，顯有幫助詐欺之不
    確定故意至明，本件事證明確，被告犯行堪予認定。
四、原審以本件事證明確，予以論罪，並審酌被告素行、竟將金
    融卡資料交予犯罪者得以隱匿真實身分，增加司法機關查緝
    困難，並助長詐欺集團氣焰，擾亂社會秩序，造成被害人財
    產上之損失，暨其犯後否認犯行意等一切情狀，並依累犯規
    定，量處拘役59日，及依其資力、收入、社會地位及犯罪情
    節各情諭知易科罰金之折算標準，其論罪科刑並無違誤，量
    刑亦屬妥適。本件被告上訴為無理由，應予駁回。
五、依刑事訴訟第455 條之1 第3 項、第368 條，判決如主文。
中    華    民    國    98    年    11    月    30    日
                  刑事第二庭  審判長  法  官  黃國永
                                      法  官  翁世容
                                      法  官  劉怡孜
以上正本證明與原本無異。
不得上訴。
中    華    民    國    98    年    11    月    30    日
                                      書記官  史安琪
附錄本判決論罪之法條：
刑法第339條第1項
意圖為自己或他人不法之所有，以詐術使人將本人或第三人之物
交付者，處五年以下有期徒刑、拘役或科或併科一千元以下罰金
。


司法院資訊處製作；財團法人民間司法改革基金會備份。
